# 处置同一控制下企业合并中取得的投资

提问人：tony868lamy 时间：2010-05-07 15:16:48
案例：C控制A与B， 2008 年A合并B，合并对价 2000 万，享有被合并单位账面所有者权益份额100%--即 1000 万元，合并差额 1000万；有如下种情形：
（ 1 ）A公司有资本公积-资本溢价可供冲减的情况；
借：长期股权投资-B 1000万 借：资本公积-溢价 1000 万 贷：银行存款 2000 万
（ 2 ）A公司无资本公积-资本溢价可供冲减的情况。
借：长期股权投资-B 1000万 借：未分配利润-其他（同一控制企业合并） 1000 万 贷：银行存款2000 万
请问：A公司在 2010 年处置B公司时，假设处置的对价为B公司净资产账面价值 2500 万元（同样为同一控制下出让），上述两种情形在A公司母公司层面如何进行会计处理？
（ 1 ）先还原资本公积，再确认投资收益？
（ 2 ）直接确认投资收益？

回答人：chenyiwei
回复 楼主 tony868lamy 的帖子无需还原资本公积。在假定处置交易作价公允的前提下，直接按照处置所得款项减去被处置的长期股权投资的账面价值确认处置收益。

回答人：chenyiwei
回复 报纸 tony868lamy 的帖子虽然完全是集团内部的交易安排，但是如果按账面值转让，没有确凿证据表明交易价格不公允，则可以把处置价款与被处置的长期股权投资账面价值之间的差额全部计入损益。 当初同一控制下企业合并时对资本公积的调整，是按照视同权益性交易的方法处理的，因此后续处置投资时无需将当初合并时调整资本公积的金额予以转出和再次调整。